【裁判字號】    97,易,450
【裁判日期】    970822
【裁判案由】    竊盜
【裁判全文】
臺灣新竹地方法院刑事判決              97年度易字第450 號
公  訴  人  臺灣新竹地方法院檢察署檢察官
被      告  甲○○
上列被告因竊盜案件，經檢察官聲請簡易判決處刑（97年度速偵
字第1026號），本院改行通常程序後依簡式審判程序判決如下：
    主  文
甲○○犯攜帶兇器竊盜罪，累犯，處有期徒刑肆月，如易科罰金
，以新臺幣壹仟元折算壹日。
    事實及理由
壹、構成犯罪事實：
    甲○○於民國97年4 月7 日晚上11時許，在新竹縣竹北市○
    ○○路與文興路口處，見張盛炎所有之車牌號碼ICR-369 號
    重型機車停放該處無人看管，有機可乘，竟出於為自己不法
    所有目的的犯罪意思，持足以攻擊人身，危害人生命、身體
    安全，在客觀上具有危險性可供兇器使用的鉗子1 支（未扣
    案），竊取該機車之車牌，得手後懸掛至其父親所有而由其
    所使用之機車（原車牌號碼：XL3-072 號，業經註銷）上。
    嗣於97年5 月6 日凌晨1 時50分許，甲○○騎乘上開懸掛車
    牌號碼ICR-369 號車牌之機車行經新竹縣竹北市○○路348
    號前時，為警查獲，並扣得行竊所得之贓物車牌1 面（已由
    張盛炎之女婿乙○○領回），始知上情。
貳、程序方面：
    本件被告甲○○所犯加重竊盜罪，非死刑、無期徒刑、最輕
    本刑為3 年以上有期徒刑之罪，或高等法院管轄第一審之案
    件，被告於本院準備程序進行中，就被訴事實為有罪之陳述
    ，經本院認合於刑事訴訟法第273 條之1 第1 項之規定，裁
    定進行簡式審判程序，此合先敘明。
、認定犯罪事實所根據的證據及理由：
一、被告甲○○於警局詢問時之供述，及檢察官偵查中、本院準
    備程序、簡式審判程序訊問時之自白。
二、證人乙○○於警詢時之陳述。
三、新竹縣警察局車輛協尋電腦輸入單、贓物認領保管單各1 份
    及採證相片2 幀附卷可證。
肆、論罪科刑的理由：
一、論罪：
（一）按刑法第321 條第1 項第3 款攜帶兇器竊盜罪所謂之兇器
      ，其種類並無限制，凡客觀上足對人之生命、身體、安全
      構成威脅，具有危險性之器械均屬之，此有最高法院79年
      度台上字第5253號判例意旨可資參照。而鉗子係金屬製品
      ，質硬而形尖，客觀上得持以攻擊人身，對人之生命、身
      體、安全構成威脅，為具有相當危險性之器械，證諸前開
      判例意旨，自屬刑法第321 條第1 項第3 款所稱之兇器。
（二）核被告甲○○所為，係犯刑法第321 條第1 項第3 款之攜
      帶兇器竊盜罪。
（三）刑罰減輕事由（刑法第59條）：查被告甲○○因其所使用
      的機車車牌遭註銷，而無車牌可以使用，但又需要騎乘機
      車之情形下，只好竊取他人車牌懸掛以為掩飾，應無為其
      他犯罪的情形，犯罪情節尚屬輕微，且被告自犯罪後就案
      情始末業已供承不諱，坦然面對深感懊悔，目前從事板模
      工，謀有正職，是認被告在客觀上足以引起一般同情，被
      告犯罪之情狀顯有可憫恕之處，被告所犯攜帶兇器竊盜罪
      如科以法定最低刑度仍嫌過重，爰依刑法第59條規定酌量
      減輕其刑度。
（四）累犯：被告甲○○前曾於87年7 月間，因竊盜案件，經臺
      灣屏東地方法院於87年10月22日，以87年度訴字第674 號
      刑事判決，判處有期徒刑4 年，刑前強制工作3 年，嗣於
      87年11月23日確定，有期徒刑部分，於90年3 月22日入監
      執行，嗣於93年4 月29日縮短刑期假釋出監，並於93年11
      月6 日縮刑期滿未經撤銷假釋視為執行完畢等情，有臺灣
      高等法院被告前案紀錄表及刑案資料查註紀錄表各1 份為
      證，其於5 年以內故意再犯本件有期徒刑以上之罪，為累
      犯，應依刑法第47條第1 項規定，加重其刑。又刑有加重
      及減輕之事由，應先加後減之。
二、科刑：
（一）主刑：審酌被告素行非佳，因缺少車牌而起意偷竊之犯罪
      動機、目的，以攜帶兇器之加重竊盜方式而竊取他人之財
      物，其所為顯不尊重他人財產權益，及竊盜所得財物之價
      值非鉅，以及被告犯後坦承犯行，犯罪之情狀顯可憫恕等
      一切情狀，量處如主文所示之刑，並諭知易科罰金之折算
      標準，以示懲儆。又被告所竊物品已返還予被害人，使被
      害人之損失降至最低，且其犯罪之情狀顯可憫恕，故本院
      認為量處前揭刑度，已可罰當其責，蒞庭之檢察官求處被
      告有期徒刑7 月，尚嫌過重，併此敘明。
（二）不另為沒收之說明：被告所有供犯罪所使用之鉗子1 支，
      既非違禁物、且未扣案，為免將來執行困難，爰不予宣告
      沒收，併此敘明。
伍、適用法律依據：
一、程序法方面：刑事訴訟法第452 條、第273 條之1 第1 項、
    第299 條第1 項前段。
二、實體法方面：刑法第321 條第1 項第3 款、第59條、第47條
    第1 項、第41條第1 項前段，判決如主文。
本案經檢察官鄒茂瑜到庭執行職務。
中    華    民    國    97    年    8     月    22    日
                  刑事第四庭法  官  馮俊郎
以上正本證明與原本無異。
如不服本判決，應於判決送達後10日內向本院提出上訴書狀。上
訴書狀應敘述具體理由，未敘述上訴理由者，應於上訴期間屆滿
後20日內補提理由書狀於本院（均須按他造當事人之人數附繕本
）「切勿逕送上級法院」。
中    華    民    國    97    年    8     月    22    日
                            書記官  鄧雪怡
附錄本案論罪科刑實體法條全文：
刑法第321 條第1 項第3 款：
犯竊盜罪而有左列情形之一者，處6 月以上、5 年以下有期徒刑
：
三、攜帶兇器而犯之者。
【刑法第320 條第1 項：意圖為自己或第三人不法之所有，而竊
取他人之動產者，為竊盜罪，處5 年以下有期徒刑、拘役或500
元以下罰金。】


司法院資訊處製作；財團法人民間司法改革基金會備份。
